ru: Оборудование и технические изделия > Насосы > Насосы для бытовой техники: Конденсатные насосы; Сливные насосы; Циркуляционные насосы
sk-SK: Náradie > Kovové čerpadlá > Čerpadlá pre domáce spotrebiče: Kondenzačné čerpadlá; Odtokové čerpadlá; Recirkulačné čerpadlá
hr-HR: Željezarija > Pumpe > Pumpe za kućanske aparate: Pumpe za odvod kondenzata; Odvodne pumpe; Recirkulacijske pumpe
ko: 철물 > 펌프 > 가전제품 펌프: 응축수 펌프; 배수 펌프; 재순환 펌프
da: Isenkram > Pumper > Pumper til husholdningsapparater: Kondenspumper; Afløbspumper; Recirkulationspumper
cs: Kutilství a řemeslo > Čerpadla > Čerpadla pro domácí spotřebiče: Čerpadla kondenzátu; Drenážní čerpadla; Oběhová čerpadla
ro-RO: Feronerie > Pompe > Pompe pentru electrocasnice: Pompe de condens; Pompe pentru scurgeri; Pompe de recirculare
zh-TW: 硬體 > 幫浦 > 家用幫浦: 冷凝水幫浦; 抽水幫浦; 循環幫浦
it: Articoli di ferramenta > Pompe da ferramenta > Pompe per elettrodomestici: Pompe per condensa; Pompe di scarico; Pompe di ricircolo
sv: Metallprodukter > Pumpmaskiner > Pumpar för hemmabruk: Kondensatpumpar; Dräneringspumpar; Återcirkulerande pumpar
pt-BR: Ferragens > Bombas de hardware > Bombas domésticas: Bombas de condensado; Bombas de drenagem; Bombas de recirculação
ja: DIY用品 > ハードウェア ポンプ > 家電用ポンプ: 復水ポンプ; ドレンポンプ; 再循環ポンプ
pt-PT: Equipamento > Bombas de equipamento > Bombas de eletrodomésticos: Bombas de condensado; Bombas de drenagem; Bombas de recirculação
sl-SI: Gradbena oprema > Mehanske črpalke > Črpalke za gospodinjske aparate: Črpalke za kondenzat; Odtočne črpalke; Obtočne črpalke
el: Υλικά κατασκευών > Αντλίες υλικού > Αντλίες οικιακών συσκευών: Αντλίες συμπυκνωμάτων; Αντλίες αποστράγγισης; Αντλίες ανακυκλοφορίας
pl: Sprzęt > Pompy > Pompy do urządzeń domowych: Pompy do skroplin; Pompy odpływowe; Pompy recyrkulacyjne
de: Heimwerkerbedarf > Metallpumpen > Haushaltsgerätepumpen: Kondensatpumpen; Entwässerungspumpen; Umwälzpumpen
nb: Maskinvare > Maskinvarepumper > Pumper for hjemmeapparater: Kondensatpumper; Dreneringspumper; Resirkuleringspumper
zh-CN: 五金/硬件 > 五金泵 > 家用电器泵: 凝结水泵; 排水泵; 循环泵
es: Bricolaje > Bombas > Bombas para electrodomésticos: Bombas de condensado; Bombas de drenaje; Bombas de recirculación
vi: Phần cứng > Bơm phần cứng > Bơm gia dụng: Bơm ngưng tụ; Bơm thoát nước; Bơm tuần hoàn
tr: Hırdavat > Teçhizat Pompaları > Ev Aletleri Pompaları: Kondens Pompaları; Drenaj Pompaları; Sirkülasyon Pompaları
lt-LT: Techninė įranga > Techninės įrangos siurbliai > Buitinės technikos siurbliai: Kondensato siurbliai; Drenažo siurbliai; Recirkuliaciniai siurbliai
th: ฮาร์ดแวร์ > ปั๊มฮาร์ดแวร์ > ปั๊มเครื่องใช้ไฟฟ้าในบ้าน: ปั๊มคอนเดนเสท; ปั๊มระบายน้ำ; ปั๊มหมุนเวียน
hu: Hardver > Hardverszivattyúk > Háztartási szivattyúk: Kondenzátumszivattyúk; Leeresztő szivattyúk; Recirkulációs szivattyúk
fr: Quincaillerie > Pompes > Pompes pour équipements ménagers: Pompes à condensats; Pompes de vidange; Pompes de recirculation
bg-BG: Железария > Помпи > Помпи за домакински уреди: Кондензни помпи; Дренажни помпи; Циркулационни помпи
nl: Bouwmaterialen > Pompen > Pompen voor huishoudelijke apparaten: Condensaatpompen; Drainpompen; Recirculatiepompen
en: Hardware > Hardware Pumps > Home Appliance Pumps: Condensate Pumps; Drain Pumps; Recirculating Pumps
fi: Rakentaminen > Pumput > Kotitalouspumput: Kondenssivesipumput; Tyhjennyspumput; Kierrätyspumput